【裁判字號】    90,重訴,293
【裁判日期】    900727
【裁判案由】    返還消費借貸款
【裁判全文】
臺灣板橋地方法院民事判決  九十年重訴字第二九三號
    原      告    彰化商業銀行
    法定代理人    丙○○
    訴訟代理人    戊○○
    被      告    力達體育文
    兼      右    丁○○
    被      告    甲○○
                  乙○○
右當事人間請求返還消費借貸款事件，本院判決如左：
    主      文
被告應連帶給付原告新臺幣陸佰玖拾肆萬柒仟玖佰陸拾捌元及如附表所示之利息、違
約金。
訴訟費用由被告連帶負擔。
本判決於原告以新臺幣貳佰拾貳萬元為被告供擔保後，得假執行。
    事      實
甲、原告方面：
一、聲明：如主文第一項所示，並陳明願供擔保請准宣告假執行。
二、陳述：被告力達體育文具有限公司（下稱力達公司）於民國九十年一月十八日邀
    同被告丁○○、甲○○、乙○○為連帶保證人，與原告簽訂保證書，約定被告丁○○、甲○○、乙○○就被告力達公司現在及將來對原告所負借款、票款、墊款
    之一切債務，在新臺幣（下同）七百二十萬元之範圍內，與被告力達公司負連帶
    清償責任。嗣被告力達公司於九十年一月三十一日向原告貸借四筆款項，金額共
    計七百二十萬元，約定至九十五年一月三十一日止，分期清償本金及利息，利息
    自借款日起按原告訂定之基本放款利率加年息百分之一．五計算，如原告調整基
    本放款利率時，則自調整日起改按當時牌告之基本放款利率加原約定加碼年率機
    動調整，如有一期本息未按期清償，視為全部本金及利息均屆清償期；又遲延清
    償時，其逾期在六個月之內者，除按上開利率計付外，另按上開利率之一成計付
    違約金，逾期逾六個月者，其超逾六個月部分，另按上開利率百分之二十計付違
    約金。詎被告力達公司僅清償本金及利息即未依約清償，尚積欠本金六百九十四
    萬七千九百六十八元及利息、違約金，爰依消費借貸及保證之法律關係，請求被
    告連帶給付如主文第一項所示之金額及如附表所示之利息、違約金。
三、證據：提出本票影本四紙、授信約定書影本一件、保證書影本四件、基本放款利
    率變動表一件。
乙、被告方面：
壹、被告力達公司及丁○○部分：
    被告力達公司及丁○○未於最後言詞辯論期日到場，惟依其前到場所為之聲明及
    陳述如后：
一、聲明：同意原告之請求。
二、陳述：被告力達公司確實向原告借貸，並由被告丁○○擔任連帶保證人，惟目前
    無力清償利息及本金。
貳、被告乙○○部分：
一、聲明：駁回原告之訴。
二、陳述：伊確實擔任被告力達公司向原告借款之連帶保證人，惟伊係因原在力達公
    司任職之故始擔任連帶保證人，伊已於八十九年間離職，且已退股，八十九年被
    告力達公司對原告之借款伊未擔任連帶保證人，但因原告假扣押伊所有之房地致
    伊不得不簽系爭連帶保證書，伊係在原告威脅利誘之情形下始簽訂保證書。
、被告甲○○部分：
    被告甲○○未於言詞辯論期日到場亦未提出書狀作何聲明或陳述。
    理      由
一、本件被告甲○○未於言詞辯論期日到場，另被告力達公司及丁○○未於最後言詞
    辯論期日到場，核均無民事訴訟法第三百八十六條所列各款情形，爰依原告之聲
    請，由其一造辯論而為判決。
二、原告主張被告力達公司於九十年一月十八日邀同被告丁○○、甲○○、乙○○為
    連帶保證人，與原告簽訂保證書，約定被告丁○○、甲○○、乙○○就被告力達
    公司現在及將來對原告所負借款、票款、墊款之一切債務，在七百二十萬元之範
    圍內，與被告力達公司負連帶清償責任。嗣被告力達公司於九十年一月三十一日
    向原告貸借四筆款項，金額共計七百二十萬元，約定至九十五年一月三十一日止
    ，分期清償本金及利息，利息自借款日起按原告訂定之基本放款利率加年息百分
    之一．五計算，如原告調整基本放款利率時，則自調整日起改按當時牌告之基本
    放款利率加原約定加碼年率機動調整，如有一期本息未按期清償，視為全部本金
    及利息均屆清償期；又遲延清償時，其逾期在六個月之內者，除按上開利率計付
    外，另按上開利率之一成計付違約金，逾期逾六個月者，其超逾六個月部分，另
    按上開利率百分之二十計付違約金。詎被告力達公司僅清償本金及利息即未依約
    清償，尚積欠本金六百九十四萬七千九百六十八元及利息、違約金，爰依消費借
    貸及連帶保證之法律關係，請求被告連帶給付六百九十四萬七千九百六十八元及
    如附表所示之利息及違約金等語。
三、被告力達公司及丁○○未於最後言詞辯論期日到場，惟其前到場自認原告主張之
    前揭事實，另被告甲○○經合法送達未到場，亦未提出任何書狀爭執或否認原告
    之主張；被告乙○○則固自認其擔任被告力達公司之連帶保證人，惟以其係因在
    力達公司任職始擔任連帶保證人，伊已於八十九年間離職，且伊係因原告假扣押
    伊所有財產，致伊不得不簽訂系爭保證書等語，資為抗辯。
四、經查原告主張之前揭之事實，業據原告提出本票影本四紙、授信約定書影本一件
    、保證書影本四件、基本放款利率變動表一件為證。被告力達公司、丁○○自認
    原告主張之事實，另被告甲○○經合法通知未到場，亦未提出任何書狀否認或爭
    執原告之主張，自應認原告主張之事實為真實。
五、另被告乙○○固自認其擔任被告力達公司向原告借款之連帶保證人，惟抗辯其係
    因原告假扣押其財產，故伊不得不擔任被告力達公司之連帶保證人等語。經查被
    告乙○○既自認擔任被告力達公司向原告借用本件款項之連帶保證人，即應與被
    告力達公司負連帶清償責任，而原告就被告乙○○之財產聲請假扣押，亦係其正
    當權利之行使，自難以此認被告乙○○簽訂系爭保證書有何受原告威脅利誘之情
    事，被告乙○○前揭抗辯，尚不足以為有利被告乙○○之認定。
六、從而原告依借貸及連帶保證之法律關係訴請被告連帶清償借款六百九十四萬七千
    九百六十八元及如附表所示之利息及違約金，即屬正當。
七、原告陳明願供擔保請准為假執行之宣告，經核於法尚無不合，爰酌定相當之擔保
    金額准許之。
八、據上結論：本件原告之訴為有理由，依民事訴訟法第三百八十五條第一項前段、
    第八十五條第二項、第三百九十條第二項，判決如主文。
中      華      民      國    九十      年      七      月    二十七    日
                                    臺灣板橋地方法院民事第二庭
~B法      官  周舒雁
右為正本係照原本作成。
如對本判決上訴，須於判決送達後二十日內向本院提出上訴狀。
中      華      民      國    九十      年      七      月    三十一    日
~B法院書記官    丘淑慧
~F0
~T40
┌──────────────────────────────────────────────────────┐
│附表：（單位：新臺幣（下同））                                                                              │
├──┬─────────┬───────┬────────┬────────────────────────┤
│    │                  │利    息    計│利            率│違    約    金    計    算    期    間    利  率│
│編號│  債  權  本  金  │              │                ├───────────┬────────────┤
│    │                  │算    期    間│（年  利  率）  │逾期六個月內按上開利率│逾期六個月以上，其超逾六│
│    │                  │              │                │百分之十              │個月部分按上開利率百分之│
│    │                  │              │                │                      │二十                    │
├──┼─────────┼───────┼────────┼───────────┼────────────┤
│ 一 │柒拾玖萬仟元    │自民國九十年三│百分之九點三四  │自九十年四月三日起至九│自九十年十月三日起至清償│
│    │                  │月二日起至清償│                │十年十月二日止        │日止                    │
│    │                  │日止          │                │                      │                        │
├──┼─────────┼───────┼────────┼───────────┼────────────┤
│ 二 │拾肆萬元        │自民國九十年二│百分之九點三四  │自九十年四月一日起至九│自九十年十月一日起至清償│
│    │                  │月二十八日起至│                │十年九月三十日止      │日止                    │
│    │                  │清償日止      │                │                      │                        │
├──┼─────────┼───────┼────────┼───────────┼────────────┤
│ 三 │貳佰萬元          │自民國九十年二│百分之九點三四  │自九十年四月一日起至九│自九十年十月一日起至清償│
│    │                  │月二十八日起至│                │十年九月三十日止      │日止                    │
│    │                  │清償日止      │                │                      │                        │
├──┼─────────┼───────┼────────┼───────────┼────────────┤
│ 四 │佰捌拾壹萬肆仟玖│自民國九十年三│百分之九點三四  │自九十年四月三日起至九│自九十年十月二日起至清償│
│    │佰陸拾捌元        │月二日起至清償│                │十年十月二日止        │日止                    │
│    │                  │日止          │                │                      │                        │
└──┴─────────┴───────┴────────┴───────────┴────────────┘


司法院資訊處製作；財團法人民間司法改革基金會備份。
